【裁判字號】    98,易,38
【裁判日期】    980421
【裁判案由】    竊盜
【裁判全文】
臺灣花蓮地方法院刑事判決                 98年度易字第38號
公  訴  人  臺灣花蓮地方法院檢察署檢察官
被      告  甲○○
上列被告因竊盜等案件，經檢察官提起公訴（97年度偵字第5478
號），本院判決如下：
    主  文
甲○○竊盜，共貳罪，各處有期徒刑肆月，如易科罰金，均以新
臺幣壹仟元折算壹日。應執行有期徒刑陸月，如易科罰金，以新
臺幣壹仟元折算壹日。
    事  實
一、甲○○因無權占用乙○○所有位在花蓮縣光復鄉○○段 345
    地號土地（下稱本案土地）興建廠房，乙○○因而訴請本院
    拆屋還地，並經本院於民國95年7月7日以94年度林簡字第23
    號判決，命甲○○應自行拆除地上物返還該筆土地予乙○○
    確定。乙○○並因此據以聲請法院強制執行，經本院於96年
    7月16 日發文甲○○自行拆除地上物。詎甲○○因此心生不
    滿，竟意圖為自己不法之所有，分別於(一)96年8月23 日某時
    許，自行僱請不知情挖土機及卡車司機，盜採上開廠房前仍
    屬該筆土地範圍內長約30.9公尺、寬約25.4公尺、深約 1.7
    公尺，共計約744 立方米之土石，得手後將之載運至不知情
    之鄭水鎮位在花蓮縣光復鄉○○段4地號土地堆放；(二)96年1
    1月6日某時許，以相同之手法，在自行將上開廠房拆除後，
    即盜採原廠房地基下之長約30公尺、寬約16公尺、深約 1.7
    公尺，共計約300餘立方米之土石。
二、案經乙○○訴由花蓮縣警察局鳳林分局報告臺灣花蓮地方法
    院檢察署檢察官偵查起訴。
    理  由
一、證據能力部分：本案認定事實所引用本件卷證所有之證據（
    文書證據、物證等），檢察官、被告並未主張排除前開證據
    之證據能力，且迄於本院言詞辯論終結前均未表示異議，本
    院審酌前開書證、物證並無證據證明係公務員違背法定程序
    所取得，亦無刑事訴訟法第159條之4規定顯有不可信之情況
    與不得作為證據之情形，是本案認定事實所引用本件卷證所
    有之證據，均認為有證據能力，合先敘明。
二、訊據被告甲○○固坦承確有於前述時、地，挖取本案土地上
    之土石，惟矢口否認有何竊盜犯行，辯稱：本案土地上土石
    ，係乙○○之母丙○○要耕田，所以要求伊除拆除地上物外
    ，一併須將石頭挖走云云。惟查：
    (一)本案土地係證人乙○○所有，前因被告占有該土地興建廠
      房，經乙○○提起訴訟請求被告拆除地上物並返還本案土
      地獲勝訴判決，並聲請本院強制執行等情，有土地所有權
      狀在卷可稽，復據本院依職權調取本院94年林簡字第23號
      民事事件、96年度執字第8989號民事執行全卷查核無訛，
      自堪採信。
    (二)證人丙○○於本院審理時結證稱：並未要被告往下將土石
      挖走，只有要求將地上物及土地上的大石頭搬走，現被告
      將土地往下挖，根本無法種田等語，核與證人乙○○所證
      ：伊有要被告拆除地上物，本案土地收回後，原本打算耕
      作，但現在被被告挖了1 米多，根本沒有辦法種田等語相
      符。且證人乙○○於本院96年11月28日上午10時15分許前
      往強制執行時，特別表明希望被告不要再挖本案土地等語
      ，有執行筆錄可稽（參本院96年度執字第8989號卷第45頁
      ）。如證人乙○○、丙○○確有同意被告挖取土石，證人
      乙○○又豈會在發現被告已挖取土石後，特別於執行筆錄
      如此陳明，足見被告所辯係證人丙○○要求挖土云云，已
      難採信。此外，復有臺灣花蓮地方法院檢察署履勘筆錄、
      刑案現場測繪圖、現場照片在卷可稽。是綜上各情，足見
      被告前揭辯解，無非係事後卸責之詞，不足採信。本案被
      告確有竊盜犯行，自堪認定，應依法論科。
三、核被告所為，均係犯刑法第320條第1項之竊盜罪。被告利用
    不知情之挖土機及卡車司機竊取土石，為間接正犯。又被告
    所犯竊盜2 罪，犯意各別，行為互殊，應分論併罰。爰審酌
    被告已有多項前科紀錄，素行非佳，犯下本案竊盜犯行，造
    成被害人財物損害，犯罪手段、動機、目的，及犯罪後並未
    坦承犯行等一切情狀，分別量處如主文所示之刑，並定其應
    執行刑及諭知易科罰金之折算標準。
據上論斷，應依刑事訴訟法第299條第1項前段，刑法第320條第1
項、第41條第1項前段、第51條第5款，刑法施行法第1條之1，判
決如主文。
本案經檢察官孫源志到庭執行職務。
中    華    民    國    98    年     4    月    21    日
                  刑事第二庭    法  官  林恒祺
以上正本證明與原本無異。
如不服本判決應於收受送達後10日內向本院提出上訴書狀，並應
敘述具體理由。其未敘述上訴理由者，應於上訴期間屆滿後20日
內向本院補提理由書 (均須按他造當事人之人數附繕本) 「切勿
逕送上級法院」。告訴人或被害人如對於本判決不服者，應具備
理由請求檢察官上訴，其上訴期間之計算係以檢察官收受判決正
本之日期為準。
中    華    民    國    98    年    4     月    22    日
                               書記官
附錄本判決論罪之法律條文：
中華民國刑法第320條
意圖為自己或第三人不法之所有，而竊取他人之動產者，為竊盜
罪，處 5 年以下有期徒刑、拘役或 5 百元以下罰金。
意圖為自己或第三人不法之利益，而竊佔他人之不動產者，依前
項之規定處斷。
前二項之未遂犯罰之。


司法院資訊處製作；財團法人民間司法改革基金會備份。
